【裁判字號】    97,簡上,34
【裁判日期】    970512
【裁判案由】    詐欺
【裁判全文】
臺灣板橋地方法院刑事判決              97年度簡上字第34號
上  訴  人
即  被  告  甲○○
上列上訴人即被告因詐欺案件，不服本院中華民國96年11月30日
96年度簡字第7032號第一審判決（聲請簡易判決處刑案號：96年
度偵字第20838 號、第21904 號）及移送併案審理（96年度偵字
第24980 號），提起上訴，本院管轄之第二審合議庭判決如下：
    主  文
上訴駁回。
甲○○緩刑參年。
    事  實
一、甲○○明知將自己帳戶出賣予他人使用，將可能使該帳戶被
    詐騙集團利用作為收受被詐騙款項使用，仍基於幫助不詳詐
    騙集團詐取他人財物之犯意，於民國96年6 月初某日，在臺
    北縣樹林市後火車站旁之麥當勞店外，將其前於94年5 月31
    日向合作金庫銀行新莊分行申請開立帳號為0000000000000
    號之帳戶存摺、印章、金融卡，以新臺幣（下同）3,000 元
    之代價販售予真實姓名年籍不詳綽號「小峰」之成年人，並
    告知提款密碼供其使用。「小峰」於取得上開帳戶之存摺印
    章、金融卡及提款密碼後，旋即交付予不詳詐欺集團成員，
    於96年6 月10日先後撥打電話予丁○○、乙○○及丙○○，
    均佯稱網路購物之付款有問題，要求渠等至自動櫃員機操作
    取消分期付款，丁○○、乙○○及丙○○為免帳戶內款項遭
    受損失，未詳予查證即陷於錯誤，進而各持渠等所有帳號00
    000000000000號、00000000000000號、00000000000000號之
    郵局、北市第一信用合作社帳戶金融卡至自動櫃員機前，依
    照指示操作，分別於96年6 月11日0 時8 分許、96年6 月10
    日20時47分許、96年6 月10日22時5 分許，在臺南市○區○○路灣裡郵局、屏東縣屏東市○○鄉○○村○○路1 號郵局
    、臺北縣蘆洲市○○○路161 號蘆洲郵局之自動櫃員機，各
    轉帳匯款299,989 元、12,345元、29,989元至甲○○之上開
    合作金庫銀行新莊分行帳戶內。嗣丁○○、乙○○及丙○○
    發現受騙，並向警方報案，始循線查知上情。
二、案經臺北縣政府警察局新莊分局及三重分局報告臺灣板橋地
    方法院檢察署檢察官聲請簡易判決處刑及移送併案。
    理  由
一、上揭事實，業據上訴人即被告甲○○於本院審理時坦承不諱
    ，並有證人即被害人丁○○、乙○○、丙○○於警詢中之證
    述在卷可憑，復有合作金庫銀行新莊分行之被告甲○○上開
    帳戶開戶資料及交易往來明細、被害人丁○○、乙○○及丙○○之匯款資料各1 份存卷可稽，被告之自白核與事實相符
    ，足以採信為真實。本案事證明確，被告犯行堪以認定，應
    予依法論科。
二、核被告所為，係犯刑法第30條第1 項、第339 條第1 項之幫
    助詐欺取財罪。其幫助他人（正犯）實行詐欺取財犯行，核
    與正犯情狀尚屬有間，爰依刑法第30條第2 項，按正犯之刑
    減輕之。被告以一提供帳戶行為，幫助詐欺集團為多次詐欺
    取財犯行，為想像競合犯，應論以一重罪之幫助詐欺取財罪
    。臺灣板橋地方法院檢察署96年度偵字第24980 號移送併辦
    關於被告提供前揭合作金庫帳戶予「小峰」，以供詐欺集團
    成員詐騙被害人丙○○部分，因與本案已聲請簡易判決處刑
    有罪部分，為想像競合之裁判上一罪關係，本院自應併予審
    酌，併此敘明。
三、原審因依現存之證據，已足認定被告犯罪，經檢察官之聲請
    ，不經通常審判程序，逕以簡易判決處刑，依刑法第30條第
    1 項、第2 項、第339 第1 項、第41條第1 項前段，刑法施
    行法第1 條之1 第1 項、第2 項前段之規定，並審酌被告明
    知台灣地區常見詐欺犯罪，時有利用帳戶詐取款項之情事，
    仍恣意提供自身金融帳戶予詐欺集團所屬之成員使用，使不
    法人士得以從事詐財行為，犯罪之追查趨於困難，且不法人
    士亦得以順利掩飾其詐欺所得之財物，對於社會治安及正常
    交易安全均造成危害，及其犯罪後坦承犯行之態度等一切情
    狀，量處被告有期徒刑5 月，並諭知易科罰金之折算標準，
    認事用法均無違誤，量刑亦屬妥適。被告上訴雖稱已與被害
    人等達成和解，原判決量刑過重，請求從輕量刑云云，惟按
    關於刑之量定，係實體法上賦予法院得為自由裁量之事項，
    倘其未有逾越法律所規定之範圍，或濫用其權限，即不得任
    意指摘為違法，被告雖就原審法院適法範圍裁量權之行使為
    爭執，惟原審量定刑期，已審酌被告各種犯罪情狀，並無違
    誤，被告稱原審量刑過重，請求改判較輕之刑云云，為無理
    由，應予駁回。
四、又查被告前未曾因故意犯罪而受有期徒刑以上刑之宣告，此
    有臺灣高等法院被告全國前案紀錄表附卷可稽。其因貪圖小
    利，一時失慮致罹刑典，惟已分別與被害人丁○○、乙○○
    及丙○○達成和解，賠償其等損失，此據被害人洪若其於本
    院中陳述明確，另有和解書2 份附卷可稽，足見被告經本次
    偵查、審理程序及罪刑之宣告後，應知所警惕，而無再犯之
    虞，本院認所宣告之刑以暫不執行為適當，爰依刑法第74條
    第1 項第1 款規定，併予宣告緩刑3 年，以啟自新。
據上論斷，應依刑事訴訟第455 條之1 第1 項、第3 項、第368
條，刑法第74條第1 項第1 款，判決如主文。
本案經檢察官陳旻源到庭執行職務。
中    華    民    國    97    年    5     月    12    日
                  刑事第十三庭  審判長法  官  李麗珠
                                      法  官  許映鈞
                                      法  官  俞秀美
本判決不得上訴。
以上正本證明與原本無異。
                                      書記官  謝怡貞
中    華    民    國    97    年    5     月    13    日
附錄本案論罪科刑之法條：
中華民國刑法第339條
意圖為自己或第三人不法之所有，以詐術使人將本人或第三人之
物交付者，處5 年以下有期徒刑、拘役或科或併科1 千元以下罰
金。
以前項方法得財產上不法之利益或使第三人得之者，亦同。
前二項之未遂犯罰之。


司法院資訊處製作；財團法人民間司法改革基金會備份。
